<?xml version="1.0" encoding="UTF-8" standalone="yes"?>
<Wordlist>
    <Paradigm pdgId="1219747" lemma="заю+рыцца" tag="VIPRX">
        <Variant id="a" pravapis="A2008" lemma="заю+рыцца" type="nonstandard">
            <Slounik name="piskunou2012" idx="68072">{b}заю´ры´цца{/b}* {i}зак.{/i}, заю´руся, -рыцца {i}і{/i} заюру´ся, -ры´цца, -рыце´ся ({i}страсна ўзяцца за што-н.; прыйсці ў моцны рух{/i}) /// v12{sup}1{/sup}#v12{sup}1{/sup} B/</Slounik>
            <Form tag="0">заюры+цца</Form>
            <Form tag="F1S">заюру+ся</Form>
            <Form tag="F2S">заюры+шся</Form>
            <Form tag="F3S">заюры+цца</Form>
            <Form tag="F1P">заюры+мся</Form>
            <Form tag="F2P">заюрыце+ся</Form>
            <Form tag="F3P">заюра+цца</Form>
            <Form tag="PMS">заюры+ўся</Form>
            <Form tag="PFS">заюры+лася</Form>
            <Form tag="PNS">заюры+лася</Form>
            <Form tag="PXP">заюры+ліся</Form>
            <Form tag="I2S">заюры+ся</Form>
            <Form tag="I2P">заюры+цеся</Form>
            <Form tag="PG">заюры+ўшыся</Form>
        </Variant>
        <Variant id="b" pravapis="A2008" lemma="заюры+цца">
            <Slounik name="piskunou2012" idx="68072">{b}заю´ры´цца{/b}* {i}зак.{/i}, заю´руся, -рыцца {i}і{/i} заюру´ся, -ры´цца, -рыце´ся ({i}страсна ўзяцца за што-н.; прыйсці ў моцны рух{/i}) /// v12{sup}1{/sup}#v12{sup}1{/sup} B/</Slounik>
        </Variant>
    </Paradigm>
    <Paradigm pdgId="1219748" lemma="заю+рыць" tag="VIPNX" meaning="страсна ўзяцца за што-небудзь, прыйсці ў моцны рух">
        <Variant id="a" pravapis="A2008" lemma="заю+рыць" type="nonstandard">
            <Slounik name="piskunou2012" idx="68073">{b}заю´ры´ць{/b}* {i}зак.{/i}, заю´ру, -рыць {i}і{/i} заюру´, -ры´ць, -рыце´ /// v12{sup}1{/sup}#v12{sup}1{/sup} B/</Slounik>
            <Form tag="0">заюры+ць</Form>
            <Form tag="F1S">заюру+</Form>
            <Form tag="F2S">заюры+ш</Form>
            <Form tag="F3S">заюры+ць</Form>
            <Form tag="F1P">заюры+м</Form>
            <Form tag="F2P">заюрыце+</Form>
            <Form tag="F3P">заюра+ць</Form>
            <Form tag="PMS">заюры+ў</Form>
            <Form tag="PFS">заюры+ла</Form>
            <Form tag="PNS">заюры+ла</Form>
            <Form tag="PXP">заюры+лі</Form>
            <Form tag="I2S">заюры+</Form>
            <Form tag="I2P">заюры+це</Form>
            <Form tag="PG">заюры+ўшы</Form>
        </Variant>
        <Variant id="b" pravapis="A2008" lemma="заюры+ць">
            <Slounik name="piskunou2012" idx="68073">{b}заю´ры´ць{/b}* {i}зак.{/i}, заю´ру, -рыць {i}і{/i} заюру´, -ры´ць, -рыце´ /// v12{sup}1{/sup}#v12{sup}1{/sup} B/</Slounik>
        </Variant>
    </Paradigm>
    <Paradigm pdgId="1226510" lemma="раз'ю+рыцца" tag="VIPRX">
        <Variant id="a" pravapis="A2008" lemma="раз'ю+рыцца" type="nonstandard">
            <Slounik name="piskunou2012" idx="163249">{b}раз’ю´ры´цца{/b}* {i}зак.{/i}, раз’ю´руся, -рыцца {i}і{/i} раз’юру´ся, -ры´цца, -рыце´ся /// v12{sup}1{/sup}#v12{sup}1{/sup} B/</Slounik>
            <Form tag="0">раз'юры+цца</Form>
            <Form tag="F1S">раз'юру+ся</Form>
            <Form tag="F2S">раз'юры+шся</Form>
            <Form tag="F3S">раз'юры+цца</Form>
            <Form tag="F1P">раз'юры+мся</Form>
            <Form tag="F2P">раз'юрыце+ся</Form>
            <Form tag="F3P">раз'юра+цца</Form>
            <Form tag="PMS">раз'юры+ўся</Form>
            <Form tag="PFS">раз'юры+лася</Form>
            <Form tag="PNS">раз'юры+лася</Form>
            <Form tag="PXP">раз'юры+ліся</Form>
            <Form tag="I2S">раз'юры+ся</Form>
            <Form tag="I2P">раз'юры+цеся</Form>
            <Form tag="PG">раз'юры+ўшыся</Form>
        </Variant>
        <Variant id="b" pravapis="A2008" lemma="раз'юры+цца">
            <Slounik name="piskunou2012" idx="163249">{b}раз’ю´ры´цца{/b}* {i}зак.{/i}, раз’ю´руся, -рыцца {i}і{/i} раз’юру´ся, -ры´цца, -рыце´ся /// v12{sup}1{/sup}#v12{sup}1{/sup} B/</Slounik>
        </Variant>
    </Paradigm>
    <Paradigm pdgId="1227944" lemma="стра+шыцца" tag="VIMRX">
        <Variant id="a" pravapis="A2008" lemma="стра+шыцца" type="nonstandard">
            <Slounik name="piskunou2012" idx="183068">{b}стра´шы´цца{/b}* {i}незак.{/i}, стра´шуся, -шыцца {i}і{/i} ({i}радзей{/i}) страшу´ся, -шы´цца, -шыце´ся /// v12{sup}1{/sup}#v12{sup}1{/sup} B</Slounik>
            <Form tag="0">страшы+цца</Form>
            <Form tag="R1S">страшу+ся</Form>
            <Form tag="R2S">страшы+шся</Form>
            <Form tag="R3S">страшы+цца</Form>
            <Form tag="R1P">страшы+мся</Form>
            <Form tag="R2P">страшыце+ся</Form>
            <Form tag="R3P">страша+цца</Form>
            <Form tag="PMS">страшы+ўся</Form>
            <Form tag="PFS">страшы+лася</Form>
            <Form tag="PNS">страшы+лася</Form>
            <Form tag="PXP">страшы+ліся</Form>
            <Form tag="I2S">страшы+ся</Form>
            <Form tag="I2P">страшы+цеся</Form>
            <Form tag="RG">страшачы+ся</Form>
        </Variant>
        <Variant id="b" pravapis="A2008" lemma="страшы+цца">
            <Slounik name="piskunou2012" idx="183068">{b}стра´шы´цца{/b}* {i}незак.{/i}, стра´шуся, -шыцца {i}і{/i} ({i}радзей{/i}) страшу´ся, -шы´цца, -шыце´ся /// v12{sup}1{/sup}#v12{sup}1{/sup} B</Slounik>
        </Variant>
    </Paradigm>
    <Paradigm pdgId="1228530" lemma="уз'ю+рыцца" tag="VIPRX">
        <Variant id="a" pravapis="A2008" lemma="уз'ю+рыцца" type="nonstandard">
            <Slounik name="piskunou2012" idx="195741">{b}уз’ю´ры´цца{/b}* {i}зак.{/i}, уз’ю´руся, -рыцца {i}і{/i} уз’юру´ся, -ры´цца, -рыце´ся /// v12{sup}1{/sup}#v12{sup}1{/sup} B/</Slounik>
            <Form tag="0">уз'юры+цца</Form>
            <Form tag="F1S">уз'юру+ся</Form>
            <Form tag="F2S">уз'юры+шся</Form>
            <Form tag="F3S">уз'юры+цца</Form>
            <Form tag="F1P">уз'юры+мся</Form>
            <Form tag="F2P">уз'юрыце+ся</Form>
            <Form tag="F3P">уз'юра+цца</Form>
            <Form tag="PMS">уз'юры+ўся</Form>
            <Form tag="PFS">уз'юры+лася</Form>
            <Form tag="PNS">уз'юры+лася</Form>
            <Form tag="PXP">уз'юры+ліся</Form>
            <Form tag="I2S">уз'юры+ся</Form>
            <Form tag="I2P">уз'юры+цеся</Form>
            <Form tag="PG">уз'юры+ўшыся</Form>
        </Variant>
        <Variant id="b" pravapis="A2008" lemma="уз'юры+цца">
            <Slounik name="piskunou2012" idx="195741">{b}уз’ю´ры´цца{/b}* {i}зак.{/i}, уз’ю´руся, -рыцца {i}і{/i} уз’юру´ся, -ры´цца, -рыце´ся /// v12{sup}1{/sup}#v12{sup}1{/sup} B/</Slounik>
        </Variant>
    </Paradigm>
</Wordlist>
